【裁判字號】    96,聲,3076
【裁判日期】    970201
【裁判案由】    發還擔保金
【裁判全文】
臺灣板橋地方法院民事裁定              96年度聲字第3076號
聲  請  人
即  債權人  甲○○
相  對  人
即  債務人  乙○○
上列當事人間發還擔保金事件，本院裁定如下：
    主      文
聲請駁回。
聲請程序費用由聲請人負擔。
    理      由
一、本件聲請意旨略以：聲請人與相對人間因清償債務事件，前
    依本院77年度全字第620 號民事裁定，提供新台幣33,000元
    之提存金後，聲請就相對人之財產予以假扣押在案。茲因聲
    請人業已撤銷假扣押裁定確定，並撤回假扣押之執行程序，
    且聲請本院發函通知相對人行使權利而未為行使。為此，爰
    依法聲請返還前開提存金等語，並提出本院96年度全聲字第
    86號民事裁定暨確定證明書、撤回假扣押執行聲請狀、存證
    信函暨回執等影本各1件、戶籍謄本正本1份為證。
二、按訴訟終結後，供擔保人證明已定20日以上之期間，催告受
    擔保利益人行使權利而未行使，或法院依供擔保人之聲請，
    通知受擔保利益人於一定期間內行使權利並向法院為行使權
    利之證明而未證明者，法院應依供擔保人之聲請，以裁定命
    返還其提存物或保證書，民事訴訟法第104 條第1 項第3 款
    定有明文。又依同法第106 條規定，前開規定於其他依法令
    供訴訟上之擔保者，亦準用之。次按所謂「訴訟終結」，在
    因假扣押或假處分所供擔保之場合，因該擔保係為保障受擔
    保利益人因該假扣押或假處分所受損害而設，倘執行法院已
    依假扣押或假處分裁定為假扣押或假處分之執行，則在供擔
    保人撤回假扣押或假處分之執行前，受擔保利益人所受損害
    仍可能繼續發生，損害額既尚未確定，自難強令其行使權利
    ，必待供擔保人已撤回假扣押或假處分之執行，始得謂為訴
    訟終結，最高法院87年台抗字第234 號裁定意旨可資參照。
三、經查，聲請人聲請本院於民國77年4 月13日以77年度全字第
    620 號裁定准予假扣押，聲請人並據以本院以77年度民執全
    字第502 號假扣押執行程序對相對人之財產予以假扣押在案
    等情，業據本院依職權調閱上開卷宗核閱屬實。聲請人雖主
    張其已於96年2 月26日向本院具狀撤回前開假扣押執行程序
    乙即，固據其提出民事撤回狀影本1 份為證。惟依該民事撤
    回狀所載，聲請人係撤回「本院77年度全字第502 號」而非
    「本院77年度民執全字第502 號」之假扣押執行程序，且據
    本院調取該假扣押案卷查閱，卷內並未附有該民事撤回狀之
    事實，顯見聲請人迄未撤回本院77年度民執全字第502 號假
    扣押之執行程序，是依前開說明，聲請人既未撤回假扣押之
    執行程序，受擔保利益人即相對人可能發生之損害尚未確定
    ，自無強令其行使權利之理，故本件顯與民事訴訟法第106
    條準用同法第104條第1項第3 款於「訴訟終結後」定20日以
    上期間催告受擔保利益人行使權利而未行使之要件不符，其
    聲請於法尚有未合，不能准許。
四、爰依民事訴訟法第95條、第78條，裁定如主文。
中    華    民    國    97    年    2     月    1     日
                  民事第一庭法  官  黃信滿
以上正本證明與原本無異。
如不服本裁定應於送達後10日內向本院提出抗告狀，並應繳納抗
告裁判費新台幣1,000 元整。
中    華    民    國    97    年    2     月    1     日
                            書記官  林月蓉


司法院資訊處製作；財團法人民間司法改革基金會備份。
